【裁判字號】    89,豐簡上,199
【裁判日期】    890816
【裁判案由】    傷害
【裁判全文】
臺灣臺中地方法院刑事判決                      八十九年度豐簡上字第一九九號
    上  訴  人  甲○○
    即  被  告
右上訴人因犯家庭暴力之傷害案件，不服臺灣臺中地方法院豐原簡易庭八十九年度豐
簡字第三０二號中華民國八十九年六月二十日第一審簡易判決（聲請案號：台灣台中
地方法院檢察署八十八年度偵字第二四一七○號），提起上訴，本院管轄之第二審合
議庭為第一審通常程序判決如左：
    主  文
原判決撤銷。
本件免訴。
    理  由
一、聲請簡易判決處刑意旨略以：上訴人即被告甲○○與告訴人丙○○係夫妻關係，
    民國八十八年十一月十一日十六時三十分許，在渠等台中縣和平鄉○○村○○路
    ○段之住處外面，因細故發生口角爭執，甲○○竟因而基於傷害之犯意，徒手毆
    打丙○○，致其受有左手背挫傷等傷害云云。
二、按案件曾經判決確定者，應諭知免訴之判決，並得不經言詞辯論為之；又檢察官
    聲請以簡易判決處刑之案件，經法院認為有第四百五十一條之一第四項但書之情
    形者，應適用通常程序審判之，刑事訴訟法第三百零二條第一款、第三百零七條
    、第四百五十二條分別定有明文。次按對於簡易判決之上訴，準用刑訴法第三編
    第一章及第二章之規定，管轄第二審之地方法院合議庭受理簡易判決上訴案件，
    應依通常程序審理。其認案件有刑事訴訟法第四五二條之情形者，應撤銷原判決
    ，逕依通常程序為第一審判決（法院辦理刑事訴訟簡易程序案件應行注意事項第
    十四點參照），並準用刑事訴訟法第三百六十九條第二項管轄錯誤之規定。
三、查本件被告即上訴人甲○○，因有於上開檢察官聲請簡易判決處刑書所指時間、
    地點，傷害告訴人丙○○之行為，而經臺中地方法院檢察署檢察官以八十九年度
    偵字第五一三八號提起公訴，並於八十九年四月十八日以八十九年度易字第一三
    四一號刑事案件，繫屬本院刑事庭在先，有本院八十九年度易字第一三四一號刑
    事案件審理卷證影本在卷可稽。本件被告甲○○被訴犯家庭暴力之傷害事實，與
    前揭繫屬在先之案件所起訴之犯罪事實，係屬同一事實，本應諭知不受理之判決
    。原審不察，逕於八十九年六月二十日以簡易判決論處被告罪刑，核有未當；且
    因原審有應依通常訴訟程序審判誤依簡易判決處刑程序之重大瑕疵，自應由本院
    依前揭規定，按通常程序為第一審判決並予撤銷改判。末查，被告甲○○上開繫
    屬在先之案件，業經本院於八十九年七月十三日以八十九年度易字第一三四一號
    判處被告甲○○（判決書被告姓名誤載為乙○○）拘役四十日確定在案，有本院
    八十九年度易字第一三四一號刑事判決一份及審理單所示案件進行查詢資料在卷
    可稽。本件被告被訴犯家庭暴力之傷害事實，既與前述確定判決所裁判之事實，
    係屬同一事實，應為上開確定判決效力所及，揆諸前揭規定，自應由本院將原判
    決撤銷，改依通常訴訟程序審理為第一審判決，並諭知被告免訴之判決，並不經
    言詞辯論為之。
據上論斷，應依刑事訴訟法第四百五十五條之一第一項、第三項、第三百六十九條第
一項前段、第二項、第四百五十二條、第三百零二條第一款、第三百零七條，判決如
主文。
中      華      民      國      八十九      年      八      月    十六  日
                                 臺灣臺中地方法院刑事第七庭
                                     審判長法官  翁  芳  靜
                                     法      官  簡  源  希
                                     法      官  林  宗  成
右正本證明與原本無異。
如不服本判決，應於判決送達後十日內向本院提出上訴狀，上訴於臺灣高等法院臺中
分院 (須附繕本)。
                                     書記官
中      華      民      國      八十九      年      八      月    十八  日


司法院資訊處製作；財團法人民間司法改革基金會備份。
